臺灣南投地方法院民事簡易裁定
111年度投簡字第296號
原      告  廖勇智  
被      告  駿耀交通有限公司

上列當事人間債務人異議之訴事件，本院裁定如下：
    主  文
本件訴訟標的價額核定為新臺幣51萬1,419元。 
原告應於收受本裁定送達後5日內，補繳裁判費新臺幣5,620元，
並補正被告法定代理人或負責人之姓名、住所或居所（並應提出
被告之變更登記事項表及其法定定理人或負責人之最新戶籍謄本
，記事欄勿省略），逾期未補正，即裁定駁回其訴。　　
    理  由
一、提起民事訴訟，應依民事訴訟法第77條之13規定繳納裁判費
    ，此為必須具備之程式；當事人書狀，應記載當事人姓名及
    住所或居所；書狀內宜記載當事人、法定代理人或訴訟代理
    人之性別、出生年月日、職業、國民身分證號碼、營利事業
    統一編號、電話號碼及其他足資辨別之特徵；起訴，應以訴
    狀表明當事人及法定代理人、應受判決事項之聲明，提出於
    法院為之；原告之訴，被告無當事人能力，或有起訴不合程
    式或不備其他要件情形，法院應以裁定駁回之。但其情形可
    以補正者，審判長應定期間先命補正（民事訴訟法第116條
    第1項第1款、第2項、第244條第1項第1款、第3款、第249條
    第1項第3款及第6款）。上開規定於簡易訴訟程序亦有適用
    （民事訴訟法民事訴訟法第436條第2項）。又債務人異議之
    訴之訴訟標的為該債務人之異議權，法院核定此訴訟標的之
    金額或價額，應以該債務人本於此項異議權，請求排除強制
    執行所有之利益為準（最高法院96年度台抗字第796號裁定
    意旨參照）。
二、本件原告對於本院111年度司執字第12761號強制執行（下稱
    系爭強制執行）事件提起債務人異議之訴，請求判決將系爭
    強制執行程序撤銷。是本件訴訟標的之金額，應以原告請求
    排除被告上開強制執行程序所有之利益為準。又被告以系爭
    執行名義對原告強制執行所請求之債權，包括新臺幣（下同
    ）50萬元，及自民國111年3月22日起至清償日止，按週年利
    率6%計算之利息及程序費用1,000元、執行費用4,008元等情
    ，經本院調閱上開執行卷宗查明屬實。故計算至原告於111
    年6月7日提起本件訴訟為止，原告請求排除被告強制執行程
    序所有之利益，總金額共計為51萬1,419元（含本金、利息
    及費用，計算式如附表所示），應徵第一審裁判費5,620元
    。又原告起訴時未正確記載被告之法定代理人或負責人姓名
    、住所或居所為何，致本院無從確認被告之法定代理人，使
    後續訴訟無法進行，其起訴程式尚有欠缺，惟非不能補正。
    爰限原告於收受本裁定送達後，於5日內具狀補正如主文所
    示事項，逾期未補正，即駁回其之訴。
三、依民事訴訟法第436條第2項、第249條第1項第6款，裁定如
    主文。
中　　華　　民　　國　　111 　年　　7 　　月　　19　　日
                  南投簡易庭  法  官  鄭煜霖
附表：（金額：新臺幣；利息計算部分：元以下四捨五入）　
 本金 50萬元        計息本金   起始日     終止日 年息  應給付金額  利息 50萬元 111年3月22日 111年6月7日 6％ 6,411元  費用 1,000元、4,008元     債權額合計： 50萬元＋6,411元＋1,000元＋4,008元＝51萬1,419元。      
以上為正本係照原本作成。
如不服本裁定關於核定訴訟標的價額部分，應於裁定送達後10日
內向本院提出抗告狀，並繳納抗告費新臺幣1,000 元；其餘關於
命補繳裁判費部分，不得抗告。
中　　華　　民　　國　　111 　年　　7 　　月　　19　　日
      　　　　　　　　　　　　書記官  洪妍汝